臺灣高等法院臺南分院民事判決
111年度簡字第1號
原      告  王世文  
            翁芳梅  
共      同
訴訟代理人  陳怡君律師
被      告  賀中坤  


訴訟代理人  劉哲宏律師
            李宜靜律師
            陳廷瑋律師
被      告  洪偉淇  


上列當事人間請求損害賠償事件，原告於本院刑事案件(110年度
交上訴字第1046號)提起刑事附帶民事訴訟，經本院刑事庭裁定
移送前來（110年度重交附民字第189號）本院於111年8月16日言
詞辯論終結，判決如下：
    主  文
被告賀中坤應分別給付原告王世文新臺幣(下同)壹佰參拾柒萬參
仟捌佰柒拾柒元、原告翁芳梅壹佰肆拾捌萬貳仟玖佰玖拾參元，
及均自民國一一○年十月十四日起至清償日止，按週年利率百分
之五計算之利息。
原告其餘之訴駁回。
訴訟費用由被告賀中坤負擔百分之二十，餘由原告負擔。本判決
所命給付，於原告王世文、翁芳梅分別以肆拾陸萬元、伍拾萬元
為被告賀中坤供擔保後，得假執行，但被告賀中坤如依序以壹佰
參拾柒萬參仟捌佰柒拾柒元、壹佰肆拾捌萬貳仟玖佰玖拾參元，
為原告王世文、翁芳梅供擔保，得免為假執行。
原告其餘假執行之聲請駁回。
 事實及理由
壹、程序方面： 
一、按下列各款訴訟，不問其標的金額或價額一律適用簡易程序
    ：十一、本於道路交通事故有所請求而涉訟者。又原告倘係
    於高等法院或其分院之第二審刑事訴訟程序提起本款之附帶
    民事訴訟，經法院依刑事訴訟法第504 條第1 項規定裁定移
    送該法院民事庭，民事庭應適用簡易程序之第二審程序為初
    審裁判，民國110 年1 月20日公布、同年月22日生效之民事
    訴訟法第427 條第2 項第11款暨立法理由參照。另高等法院
    及其分院民事庭依簡易第二審程序所為之初次裁判，為第二
    審裁判，對於簡易訴訟程序之第二審裁判，其上訴利益需逾
    民事訴訟法第466 條所定額數者，當事人僅得以其適用法規
    顯有錯誤為理由，逕向最高法院提起上訴（民事訴訟法第43
    6 條之2 參照）。
二、被告洪偉淇經合法通知，無正當理由，未於言詞辯論期日到
    場，核無民事訴訟法第386條各款所列情形，爰依原告之聲
    請，由其一造辯論而為判決。　
貳、實體方面：　　
一、原告主張：
　㈠被告賀中坤於109年6月8日17時許，在臺南市仁德區大甲國小
    後方某處魚塭，飲用罐裝啤酒約4罐後，明知其服用酒類後
    體內酒精尚未退去，已不能安全駕駛動力交通工具，竟仍基
    於酒後駕車之犯意，於同日18時許，駕駛車牌號碼0000-00
    號自用小客貨車，附載工地同事即被告洪偉淇上路，嗣駕車
    沿臺南市○區○○路0000巷由南往北行駛，於19時許行經○○路0
    000巷000之0號前時，因已不能安全駕駛，而自撞路旁電線
    桿，並使前開車輛車輪陷於路旁泥土內。
  ㈡上開事故發生後， 賀中坤本應注意發生道路交通事故後，如
    事故地點在車道或路肩者，應在適當距離處豎立車輛故障標
    誌或其他明顯警告設施，提醒來往用路人注意，且依當時天
    候陰，夜間有照明，柏油路面乾燥無缺陷，無障礙物，視距
    良好等情事，並無不能注意之情事，賀中坤竟疏未豎立車輛
    故障標誌或其他明顯警告設施，僅繼續駕駛前開車輛，嘗試
    將車輛自路旁泥土中駛出脫困，前開遭撞擊之電線桿則因不
    堪賀中坤所駕車輛來回拉扯而斷裂傾斜，致使電線桿上之電
    線下垂至路面中央，賀中坤亦疏未及時將之排除，剛好被害
    人王仁祥騎乘車牌號碼000-000普通重型機車，沿臺南市○區
    ○○路0000巷由北往南行經該處，因未見有任何明顯警告設施
    而逕行騎車通過，其頸部因而遭下垂至路面中央之電線勾纏
    而人車倒地，致王仁祥受有頭頸部鈍傷、頸椎骨折併中樞神
    經損傷等傷害，經送醫救治後仍於同（8）日20時25分因傷
    重不治死亡。洪偉淇為賀中坤駕駛車輛搭載之乘客，其有制
    止賀中坤酒後不得駕駛，或肇事後將電線移除或豎立警告設
    施之義務，其未制止賀中坤酒後駕駛，且未於賀中坤酒駕肇
    事後將電線移除，亦未豎立警告設施，因而導致王仁祥死亡
    ，其行為與王仁祥死亡結果間有因果關係。原告王世文、翁
    芳梅為王仁祥之父母，王世文因系爭事故支出殯葬費12萬元
    ，並受有扶養費255萬9931元、非財產上損害200萬元等損害
    ，再扣除汽車強制責任保險給付(下稱強制險)100萬元，損
    害額為367萬9931元。而原告翁芳梅則受有扶養費174萬0187
    元、非財產上損害200萬元等損害，扣除已領取之強制險100
    萬元，損害額為274萬0187元。爰依民法第184條第1項前段
    、第2項、第185條第1項、第191條之2、第192條第1項、第2
    項及第194條等規定，請求被告連帶如數賠償。
  ㈢聲明：
　　⒈被告賀中坤、洪偉淇依序應連帶給付原告王世文367萬9931
      元、原告翁芳梅274萬0187元，及均自刑事附帶民事起訴
      狀繕本送達之翌日(即110年10月14日)起，至清償日止，
      按年息5%計算之利息。
　　⒉原告願供擔保，請准予宣告假執行。
二、被告抗辯：
　㈠被告賀中坤：
　　其對於系爭事故應負過失侵權行為損害賠償責任不爭執。但
    原告已與原共同被告陳金柱以50萬元調解成立，放棄對陳金
    柱其餘民事請求權，其亦應同免責任，原告不得再向其請求
    給付。若其未能同免其責任，陳金柱所給付之50萬元，及原
    告等所請領之強制險理賠，均應予以扣除。又原告王世文、
    翁芳梅，現所得請求扶養費僅為41萬6424元、53萬7295元。
    另本件事故，其亦感錯愕、悲痛，因其為家中主要經濟支持
    者，家庭狀況實屬困頓，請求降低本件精神慰撫金之數額。
    並聲明：⒈原告之訴駁回。⒉如受不利判決，願供擔保請准宣
    告免為假執行。
　㈡被告洪偉淇：　 
　　其曾叫賀中坤不要開車，但他硬要開車，其認為陪他或許比
    較安全一點。其於賀中坤撞倒電線桿時，有下來幫忙指揮交
    通，當時還有車子可以行駛過去，我有請人幫忙報警，看到
    人車可以過我才離開，我離開之後才發生車禍，系爭車禍與
    其無關。並聲明：⒈原告之訴駁回。⒉如受不利判決，願供擔
    保請准宣告免為假執行。
三、到庭兩造所不爭執之事實：
  ㈠賀中坤於109年6月8日17時許，在臺南市仁德區大甲國小後方
    某處魚塭飲用罐裝啤酒約4罐後，竟仍於同日18時許，駕駛
    其所有之車牌號碼0000-00號自用小客貨車，並搭載乘客洪
    偉淇一同上路，嗣其駕車沿臺南市○區○○路0000巷由南往北
    行駛，行經○○路0000巷000之0號前時自撞路旁電線杆，並使
    前開車輛車輪陷於路旁泥土內，其嘗試駛出脫困，致電線杆
    不堪拉扯而斷裂傾斜，使前開電線杆上之電線下垂至前開路
    段之路面中央，適王仁祥駕駛車牌號碼000-000普通重型機
    車，沿臺南市○區○○路0000巷由北往南行經該處通過，其頸
    部因而遭下垂至路面中央之電線勾纏而人車倒地，致王仁祥
    受有頭頸部鈍傷、頸椎骨折併中樞神經損傷等傷害，經送醫
    救治後仍於同日20時25分因傷重不治死亡。
  ㈡警察獲報到場處理車禍事故時，於109年6月8日19時41分對賀
    中坤施以吐氣酒精濃度檢測，測得其吐氣所含酒精濃度達每
    公升0.46毫克。
  ㈢被告等人因前揭過失致死等行為，經臺灣臺南地方檢察署檢
    察官分別對：⒈洪偉淇、陳金柱於110年5月14日以109年度偵
    字第15212號為不起訴處分書確定在案。⒉賀中坤於同日以10
    9年度偵字第15212、15327號提起公訴，嗣經臺灣臺南地方
    法院於110年8月13日以110年度交訴字第99號判決：賀中坤
    酒後駕車處有期徒刑7月、過失致死處有期徒刑7月、應執行
    有期徒刑1年。臺灣臺南地方法院檢察署檢察官不服提起上
    訴，經本院於111年1月12日以110年度交上訴字第1046號判
    決：⑴無照駕駛過失致死處有期徒刑1年、⑵其他上訴駁回(酒
    後駕車)、⑶應執行有期徒刑1年5月而確定在案。
　㈣臺南市車輛行車事故鑑定委員會於110年4月16日以南鑑字第0
    000000案鑑定意見書，就上開肇事分析其鑑定意見為：「一
    、賀中坤、王仁祥等部分：㈠賀中坤酒精測定值超過標準駕
    照吊銷駕駛自小客貨車，操作失控撞擊路旁電線桿，電線垂
    吊道路，妨礙交通，為肇事原因。㈡王仁祥無肇事因素。二
    、 陳金柱、王仁祥等部份：㈠賀中坤酒精測定值超過標準駕
    照吊銷駕駛自小客貨車，操作失控撞擊路旁電線桿，電線垂
    吊道路，妨礙交通，為肇事主因。㈡陳金柱駕駛普通重型機
    車，未注意車前狀況，撞擊事故後倒於道路之王仁祥，為肇
    事次因。㈢王仁祥無筆事因素。」
  ㈤原告王世文、翁芳梅已領取之強制保險理賠金各為100萬元。
四、兩造爭執之事項：
  ㈠原告王世文、翁芳梅依侵權行為法律關係，各請求賀中坤、
    洪偉淇應連帶賠償渠等所受之損害，有無理由？
　㈡若有，則原告等得請求賠償金額為何？　　
五、本院之判斷：
　㈠按因故意或過失，不法侵害他人之權利者，負損害賠償責任
    。汽車、機車或其他非依軌道行駛之動力車輛，在使用中加
    損害於他人者，駕駛人應賠償因此所生之損害。不法侵害他
    人致死者，對於支出醫療及增加生活上需要之費用或殯葬費
    之人，亦應負損害賠償責任。被害人對於第三人負有法定扶
    養義務者，加害人對於該第三人亦應負損害賠償責任。不法
    侵害他人致死者，被害人之父、母、子、女及配偶，雖非財
    產上之損害，亦得請求賠償相當之金額。民法第184條第1項
    前段、第191條之2前段、第192條第1、2項、第194條分別定
    有明文。經查，依原告及賀中坤所不爭執事實㈠、㈡、㈢所示
    ，足堪認賀中坤就本件車禍事故之發生，為有過失，且其過
    失行為與王仁祥之死亡結果間具有相當因果關係，並為肇事
    原因，則原告依侵權行為法律關係，請求賀中坤就原告所受
    之損害負賠償責任，即屬有據。
　㈡次按數人共同不法侵害他人之權利者，連帶負損害賠償責任
    ，民法第185條第1項前段固定有明文，惟所謂之數人共同不
    法侵害他人之權利，係指各行為人均曾實施加害行為，且各
    具備侵權行為之要件而發生同一事故者而言，是以各加害人
    之加害行為均須為不法，且均須有故意或過失，並與事故所
    生損害具有相當因果關係者始足當之，若行為與損害之間無
    因果關係，即難遽令負擔共同侵權行為之連帶賠償責任（最
    高法院92年台上字第1593號判決意旨參照）。原告主張洪偉
    淇為賀中坤駕駛車輛搭載之乘客，其有制止賀中坤酒後不得
    駕駛，或肇事後將電線移除或豎立警告設施之義務，其未制
    止賀中坤酒後駕駛，且未於賀中坤酒駕肇事後將電線移除，
    亦未豎立警告設施，因而導致王仁祥死亡，其行為與王仁祥
    死亡結果間有因果關係，亦應負共同侵權行為責任云云，為
    洪偉淇所否認，並以前揭等詞置辯。此外賀中坤又抗辯，原
    告與共同侵權行為人陳金柱以50萬元調解成立，放棄對陳金
    柱其餘民事請求權，其亦應同免責任，原告不得再向其請求
    給付。若其未能同免其責任，陳金柱所給付之50萬元應予以
    扣除等情。是應先審究洪偉淇、陳金柱是否與賀中坤負共同
    侵權行為責任?經查：
　　⒈賀中坤駕駛上開自用小客貨車附載洪偉淇，於上開時間、
      地點自撞路旁電線桿，車輪因此陷於路旁泥土內，事故發
      生後，賀中坤並未於事故地點適當處豎立車輛故障標誌或
      其他明顯警告設施，且繼續駕駛前開車輛，嘗試將車輛自
      路旁泥土中駛出脫困，前開遭撞擊之電線桿因不堪賀中坤
      駕駛車輛來回拉扯而斷裂傾斜，致使電線桿上之電線逐漸
      下垂至路面中央，嗣後王仁祥騎乘機車行經該處，其頸部
      因而遭下垂至路面中央之電線勾纏而人車倒地。王仁祥倒
      地後約2分鐘許，陳金柱騎乘機車行經該處，因未及閃避
      而撞擊已倒地之王仁祥，王仁祥因而受有頭頸部鈍傷、頸
      椎骨折併中樞神經損傷及頭臉部、四肢多處挫擦傷等傷害
      ，經送醫救治後仍因傷重不治死亡等情，為賀中坤所不爭
      執之事實，自堪認定。
　  ⒉王仁祥於事故後經送醫，經診斷其到院前已無生命徵象，
      有下巴開放性傷口8公分、頸部開放性傷口3公分、頭臉頸
      部、身體四肢多處擦挫傷、胸腹部擦挫傷等傷害，嗣經檢
      察官率同法醫進行相驗，發現王仁祥頸部前頸部有寬約2
      公分之橫向帶狀擦傷（疑似安全帽帶）並撕裂傷，左下頷
      顳顎關節處有長約7公分之撕裂傷，頸椎有骨折情形（頸
      部鬆軟且轉動角度過大），因此認定本件死者應係頸椎骨
      折併中樞神經損傷而死亡，此有檢察署相驗筆錄、相驗屍
      體證明書、臺南市立醫院診斷證明書、檢驗報告書及相驗
      照片等件在刑事卷可參，可知本件事故中王仁祥之軀幹、
      四肢所受傷害均尚屬輕微，真正導致其致命之傷勢，應係
      頸部遭強力拉扯所造成之頸椎骨折併中樞神經損傷。又參
      酌王仁祥行經案發地點遭下垂至路面中央之電線勾纏而人
      車倒地後，王仁祥落地之地面血跡處約距電線垂落處（即
      前開斷裂之電線桿處）逾10公尺，王仁祥之機車則倒於電
      線垂落處往南逾25公尺處，安全帽則僅掉落於電線垂落處
      附近，與機車倒地處差距20公尺以上之遠，而陳金柱則約
      於2分鐘後由南往北行經現場並摔車，此有道路交通事故
      現場圖、現場勘察照片、109年6月8日19時許臺南市○區○○
      路0000巷000○0號監視器畫面光碟、翻拍照片及檢察事務
      官勘驗報告附刑事卷可憑，則可知王仁祥於案發當時，遭
      電線勾纏之際，其行車速度並非緩慢，其遭電線勾纏時受
      力之力道非輕，且安全帽掉落處與機車倒地處距離落差明
      顯。因此王仁祥案發時遭電線勾纏受力之部位極有可能即
      係王仁祥之頭頸部，方導致安全帽先因王仁祥之頭頸部遭
      電線勾纏落地，王仁祥及機車車體則因慣性繼續向前後方
      相繼倒地，故王仁祥於本案事故中受到致命傷害之時點，
      應係於王仁祥駕車行經案發地點，頭頸部遭電線勾纏拉扯
      之時，應堪予認定。而陳金柱雖於王仁祥倒地2分鐘後駕
      車行經該處，其機車前輪並有撞擊已倒地之王仁祥，惟考
      量王仁祥受撞擊前，已先受有頭頸部遭強力拉扯致頸骨骨
      折之致命傷害，且王仁祥除頸部外，其餘之傷勢均屬一般
      擦挫傷，均無致命之虞，則陳金柱駕車撞擊已倒地之被害
      人之行為，縱有過失，其行為與王仁祥之死亡結果間應無
      具備因果關係，尚難遽將王仁祥死亡結果歸責於陳金柱。
      自難遽令陳金柱負擔共同侵權行為之連帶賠償責任。是賀
      中坤抗辯原告與陳金柱調解，其因而免責或應扣除50萬元
      調解金額，均無足取。
　　⒊又本件賀中坤於酒後駕車時，其酒後駕車產生的特有危險
      ，應係酒精效力發作後導致行車注意力無法集中，於行車
      過程中的反應操控能力降低，例如：賀中坤因此駕車往路
      旁偏移、自撞路旁的電線桿。而王仁祥之死亡原因，則係
      因為賀中坤駕車往路旁偏移、自撞電線桿、自陷於路旁泥
      土後，疏未豎立車輛故障標誌或其他明顯警告設施，僅想
      到要將受困路旁泥土中之車輛駛出脫困，遭撞擊之電線桿
      因不堪賀中坤車輛來回拉扯而斷裂傾斜，電線桿上之電線
      下垂至路面中央，賀中坤又疏未及時將該下垂的電線排除
      ，導致騎乘機車通過的王仁祥頸部遭下垂至路面中央之電
      線勾纏而人車倒地，受有頭頸部鈍傷、頸椎骨折併中樞神
      經損傷等傷害，而不治死亡，已如前述，則賀中坤造成王
      仁祥死亡的過失行為，應係疏未豎立車輛故障標誌或其他
      明顯警告設施提醒來往車輛，及未及時將下垂至路面中央
      的電線排除，而非先前因酒後駕車，因酒精發揮作用導致
      注意力不集中、反應力降低的行為，賀中坤自撞電線桿前
      的酒駕行為，與王仁祥的死亡結果，二者之間即無相當因
      果關係。是縱洪偉淇其未制止賀中坤酒後駕駛，亦與王仁
      祥之死亡無因果關係。
　　⒋再按發生道路交通事故；駕駛人或肇事人應先於事故地點
      適當距離處豎立車輛故障標誌或其他明顯警告設施，道路
      交通事故處理辦法第3條固有明文。然本件交通事故中，
      駕駛車牌號碼0000-00號自用小客貨車撞擊電線桿，及駕
      駛前開車輛自路旁泥土中脫困致使前開電線桿斷裂傾斜，
      且電線下垂至前開路段之路面中央之人均為賀中坤一人，
      而洪偉淇雖有搭乘賀中坤所駕前開車輛，然其並非汽車駕
      駛人或肇事人，亦非破壞電線桿導致電線下垂之人，即非
      上開規定所賦予作為義務之人，自難認洪偉淇就系爭事故
      之發生，有故意或過失之加害行為或相當因果關係存在，
      則原告主張洪偉淇應負共同侵權行為，亦屬無據。
  ㈢茲就原告請求賀中坤賠償之項目及金額，審酌如下：   
    ⒈殯葬費用部分：王世文主張其為王仁祥支出殯葬費用12萬
      元，為賀中坤所不爭執，此部分請求，自應准許。
    ⒉ 扶養費部分：
      ⑴按直系血親相互間，互負扶養之義務。負扶養義務者有
        數人，而其親等同一時，應各依其經濟能力，分擔義務
        。夫妻互負扶養之義務，其負扶養義務之順序與直系血
        親卑親屬同，其受扶養權利之順序與直系血親尊親屬同
        。受扶養權利者，以不能維持生活而無謀生能力者為限
        。前項無謀生能力之限制，於直系血親尊親屬不適用之
        。民法第1114條第1款、第1115條第3項、第1116條之1
        、第1117條分別定有明文。又按直系血親尊親屬受扶養
        之權利，應受不能維持生活之限制，所謂不能維持生活
        ，係指不能以自己之財產維持生活，係專指財力而言，
        與有無謀生能力無關（最高法院106年度台上字第2670
        號判決參照）。又受扶養權利人請求將來受扶養者，應
        以事實審言詞辯論終結時之財產狀況及該財產日後可能
        消減之情事，推認其得請求受扶養時之財力能否維持生
        活（最高法院108年度台上字第653號判決參照）。
      ⑵查王世文、翁芳梅已離婚，渠二人育有王仁祥等2子(均
        已成年)(見本院卷第100頁)，復為被告所不爭執。是王
        仁祥應負擔王世文、翁芳梅之扶養義務比例均為2分之1
        ，堪予認定。又王世文無業，其109年度查無其所得資
        料，其名下有汽車4輛（財產總額為0)，王世文稱係2台
        係長子購置之二手車，登記在其名下，由父子二人使用
        ，另二台己報廢，因積欠稅金未予註銷等情。而翁芳梅
        目前任工廠作業，月薪0萬0000元，109年總收入約00萬
        餘元，名下無財產資料，有稅務電子閘門財產所得調件
        明細表在卷可考（見本院證件存置袋內)；核諸原告王
        世文無工作收入、翁芳梅目前雖有工作但收入不多，參
        以其等之財產結構，名下亦均無不動產，實難認以其等
        之現有財產，足以支付其等自年滿65歲起至平均餘命止
        所必要之生活費用，是原告主張於其2人年滿65歲起有
        受王仁祥扶養之權利，而得請求賀中坤賠償此部分之扶
        養費，即屬有據。
　　　⑶茲就原告得請求之扶養金額分述如下：
　　　　①王世文部分：王世文係00年00月00日生，於109年6月8
          日本件事故發生時為00歲，依109年度全國男性44歲
          平均餘命為35.11年，故其自65歲時起得請求之扶養
          費年數應減去21年而為14.11年（計算式：35.11－（6
          5－44）＝14.11），以109年度臺南市平均每人月消費
          支出21,019元（即每年25萬2228元）標準，依霍夫曼
          式計算法扣除中間利息核計其金額時，應以35.11年
          及21年分別計算所得出金額之差額，即為王世文得請
          求之扶養費金額。而依上開計算方式，35.11年期間
          之金額，依霍夫曼式計算法扣除中間利息（首期給付
          不扣除中間利息）核計其金額為259萬7168元【計算
          方式為：(252,228×20.00000000+(252,228×0.11)×(2
          0.0000000-00.00000000))÷2=2,597,168.0000000000
          。其中20.00000000為年別單利5%第35年霍夫曼累計
          係數，20.0000000為年別單利5%第36年霍夫曼累計係
          數，0.11為未滿一年部分折算年數之比例(35.11[去
          整數得0.11])。採四捨五入，元以下進位(下同)】。
          21年期間之金額，依霍夫曼式計算法扣除中間利息（
          首期給付不扣除中間利息）核計其金額為184萬3291
          元【計算方式為：(252,228×14.00000000)÷2=1,843,
          290.00000000。其中14.00000000為年別單利5%第21
          年霍夫曼累計係數。兩者差額為75萬3877元(2,597,1
          69元－1,843,291元=753,877元)。
　　　　②翁芳梅部分：翁芳梅係00年00月0日生，於109年6月8
          日本件事故發生時為00歲，依109年度全國女性43歲
          平均餘命為41.78年，故其自65歲時起得請求之扶養
          費年數應減去22年而為19.78年（計算式：41.78－（6
          5－43）＝19.78），以109年度臺南市均每人月消費支
          出21,019元（即每年25萬2228元）標準，依霍夫曼式
          計算法扣除中間利息核計其金額時，應以41.78年及2
          2年分別計算所得出金額之差額，即為翁芳梅得請求
          之扶養費金額。而依上開計算方式，41.78年期間之
          金額，依霍夫曼式計算法扣除中間利息（首期給付不
          扣除中間利息）核計其金額為288萬7803元【計算方
          式為：(252,228×22.00000000+(252,228×0.78)×(22.
          00000000-00.00000000))÷2=2,887,802.0000000000
          。其中22.00000000為年別單利5%第41年霍夫曼累計
          係數，22.00000000為年別單利5%第42年霍夫曼累計
          係數，0.78為未滿一年部分折算年數之比例(41.78[
          去整數得0.78])】。22年期間之金額，依霍夫曼式計
          算法扣除中間利息（首期給付不扣除中間利息）核計
          其金額為190萬4810元【計算方式為：(252,228×15.0
          0000000)÷2=1,904,809.00000000。其中15.00000000
          為年別單利5%第22年霍夫曼累計係數。】。兩者差額
          為98萬2993元(2,887,803元－1,904,810元=982,993元
          )。
 　　⒊精神慰撫金部分：
　     ⑴按慰撫金核給之標準固與財產上損害之計算不同，然非
         不可斟酌雙方身分資力與加害程度，及其他各種情形
         核定相當之數額（最高法院51年台上字第223號原判例
         參照）。
　     ⑵查原告2人為王仁祥之父母，對於王仁祥突遭本件車禍
         事故喪生，其精神上受有莫大之痛苦，應堪認定，是
         原告2人請求賀中坤給付精神慰撫金，應屬有據。又王
         世文、翁芳梅均國中畢業、王世文無業，翁芳梅為工
         廠作業員工，每月收入約2萬餘元，名下有汽車(財產
         價值0)，均無其他資產，已如前述。賀中坤國中畢業
         ，從事工地搭圍牆工作，每月收入約2萬多，109年度
         無所得資料，名下無財產資料，有電子閘門財產所得
         調件明細表在卷可稽（見本院證件存置袋內)；經審酌
         原告因本件事故頓失子女及其等與賀中坤之身分、地
         位、財產等情狀，認原告請求精神慰撫金各以150萬元
         為適當。
      ⒋綜上，王世文所受損害共計237萬3877元（計算式120,00
        0＋753,877＋1,500,000＝2,373,877），翁芳梅所受損害
        共計248萬2993元（計算式：982,993＋1,500,000＝2,482
        ,993）。
　  ㈣按保險人依本法規定所為之保險給付，視為被保險人損害
      賠償金額之一部分，被保險人受賠償請求時，得扣除之，
      強制汽車責任保險法第32條定有明文。查依原告所自陳，
      其等因本件交通事故，已受領強制汽車責任保險理賠金各
      100萬元（本院卷二第96頁），則依前開說明，自應將原
      告受領之上開強制汽車責任保險之保險給付，視為應給付
      賠償額之一部分予以扣除。經扣除後，王世文得請求之損
      害賠償金額為137萬3877元，翁芳梅得請求之損害賠償金
      額為148萬2993元。
六、從而，原告依侵權行為之規定，請求賀中坤給付王世文137
    萬3877元、給付翁芳梅148萬2993元，及均自刑事附帶民事
    訴訟起訴狀繕本送達翌日（即110年10月14日，見本院附民
    卷第59頁送達證書）起至清償日止，按週年利率百分之5計
    算之利息範圍內，為有理由，應予准許，逾上開部分之請求
    ，均為無理由，應予駁回。又原告依侵權行為法律關係請求
    洪偉淇連帶給付部分，為無理由，應予駁回。兩造均陳明願
    供擔保聲請宣告假執行或免為假執行，經核原告勝訴部分，
    均與法律規定相符，爰分別酌定相當之擔保金額，予以准許
    。至原告敗訴部分，其假執行之聲請，失所附麗，應予駁回
    。
七、本件事證已臻明確，兩造其餘攻擊或防禦方法及所用之證據
    ，經本院斟酌後，均認不足以影響本判決之結果，爰不逐一
    論列，附此敘明。　
八、據上論結，本件原告之訴為一部有理由、一部無理由，依民
    事訴訟法第463條、第385條第1項前段、第79條、第85條第1
    項前段、第390條第2項、第392條第2項，判決如主文。
中　　華　　民　　國　　111 　年　　9 　　月　　6 　　日
                  民事第二庭    審判長法　官  吳上康

                                      法　官  黃義成

                                      法　官  李素靖
上為正本係照原本作成。
本判決除以適用法規顯有錯誤為理由外，不得上訴。
原告及被告賀中坤如不服本判決，應於收受送達後20日內向本院
提出上訴書狀，其未表明上訴理由者，應於提出上訴後20日內向
本院補提出理由書狀（均須按他造當事人之人數附繕本），上訴
時應提出委任律師或具有律師資格之人之委任狀；委任有律師資
格者，另應附具律師資格證書及釋明委任人與受任人有民事訴訟
法第466條之1第1項但書或第2項（詳附註）所定關係之釋明文書
影本。如委任律師提起上訴者，應一併繳納上訴審裁判費。(但
原告上訴利益合併未逾150萬元者，不得上訴)
被告洪偉淇不得上訴。
中　　華　　民　　國　　111 　年　　9 　　月　　6 　　日

                                      書記官  高曉涵
【附註】
民事訴訟法第466條之1：
⑴對於第二審判決上訴，上訴人應委任律師為訴訟代理人。但上
  訴人或其法定代理人具有律師資格者，不在此限。
⑵上訴人之配偶、三親等內之血親、二親等內之姻親，或上訴人
  為法人、中央或地方機關時，其所屬專任人員具有律師資格並
  經法院認為適當者，亦得為第三審訴訟代理人。
民事訴訟法第466條之2第1項：
上訴人無資力委任訴訟代理人者，得依訴訟救助之規定，聲請第
三審法院為之選任律師為其訴訟代理人。
民事訴訟法第436條之2：
對於簡易訴訟程序之第二審裁判，其上訴利益逾第466條所定之
額數者，當事人僅得以其適用法規顯有錯誤為理由，逕向最高法
院提起上訴或抗告。
前項上訴及抗告，除別有規定外，仍適用第3編第2章第3審程序
、第4編抗告程序之規定。
民事訴訟法第436條之3：
對於簡易訴訟程序之第二審裁判，提起第三審上訴或抗告，須經
原裁判法院之許可。
前項許可，以訴訟事件所涉及之法律見解具有原則上之重要性者
為限。第一項之上訴或抗告，為裁判之原法院認為應行許可者，
應添具意見書，敘明合於前項規定之理由，逕將卷宗送最高法院
；認為不應許可者，應以裁定駁回其上訴或抗告。
前項裁定，得逕向最高法院抗告。